---
title: "基礎集計"
output: html_document
---

```{r setup, include=FALSE}
knitr::opts_chunk$set(echo = TRUE, warning = F, echo = F, message = F, fig.align = "center", fig.width = 7, fig.height = 5)

library(tidyverse)
library(formattable)
```

```{r}
source("../functions.R", encoding = "utf-8")
df.train <- load_train_data("../data/01.input/train_data.csv") %>% clean()
```

# メモ

- コラボは上がるはず(判定可能？)
- 国内/海外 の判定は可能？(O)

# 全体概要

- レコード数: `r formattable::comma(nrow(df.train), digits = 0)`

```{r}
df.train %>%
  ggplot(aes(y)) +
    geom_histogram(colour = "white") +
    scale_x_log10()
```


# タイトル

## 文字数

```{r}
df.train %>%
  dplyr::mutate(
    titlesize = stringr::str_length(title)
  ) %>%
  ggplot(aes(titlesize, y)) +
    geom_point(size = 0.5, alpha = 1/5) +
    geom_smooth() +
    scale_y_log10()
```


# 投稿曜日

```{r}
df.train %>%
  dplyr::mutate(published_dow = lubridate::wday(publishedAt, label = T, abbr = T, locale = "C")) %>%
  dplyr::count(published_dow) %>%
  ggplot(aes(published_dow, n)) +
    geom_col()
```

```{r}
df.train %>%
  dplyr::mutate(published_dow = lubridate::wday(publishedAt, label = T, abbr = T, locale = "C")) %>%
  ggplot(aes(published_dow, y)) +
    geom_boxplot() +
    scale_y_log10()
```



## 投稿月

```{r, fig.height=10}
df.train %>%
  dplyr::mutate(published_month = lubridate::month(publishedAt)) %>%
  ggplot(aes(y)) +
    geom_histogram(aes(y = ..density..), colour = "white") +
    geom_density(aes(fill = factor(published_month)), alpha = 1/3) +
    scale_x_log10() +
    facet_grid(published_month ~ ., scales = "free_y")
```

## 投稿年

```{r}
df.train %>%
  dplyr::mutate(published_year = lubridate::year(publishedAt)) %>%
  ggplot(aes(y)) +
    geom_histogram(aes(y = ..density..), colour = "white") +
    geom_density(aes(fill = factor(published_year)), alpha = 1/3) +
    scale_x_log10() +
    facet_grid(published_year ~ ., scales = "free_y")
```

```{r}
df.train %>%
  dplyr::mutate(published_year = lubridate::year(publishedAt)) %>%
  ggplot(aes(published_year, y)) +
    geom_point(size = 0.5, alpha = 1/5) +
    geom_smooth() +
    scale_y_log10()
```



# 投稿時間帯の分布

タイムゾーンとか国内/海外の違いがあるんじゃないかと思う

```{r}
df.train %>%
  dplyr::mutate(published_hour = lubridate::hour(publishedAt)) %>%
  dplyr::count(published_hour) %>%
  ggplot(aes(published_hour, n)) +
    geom_col() +
    scale_x_continuous(breaks = 0:23, labels = 0:23)
```

```{r}
df.train %>%
  dplyr::mutate(published_hour = lubridate::hour(publishedAt)) %>%
  ggplot(aes(factor(published_hour), y)) +
    geom_boxplot() +
    scale_y_log10()
```

# 投稿日からの経過日数

思ってたより差がない・・・

```{r}
df.train %>%
  dplyr::mutate(
    days_from_published = (collection_date - lubridate::as_date(publishedAt)) %>% as.integer
  ) %>%
  ggplot(aes(days_from_published, y)) +
    geom_point(size = 0.5, alpha = 1/5) +
    geom_smooth() +
    scale_y_log10()
```


# チャンネル ID ごと

```{r}
df.train %>%
  dplyr::count(channelId) %>%
  dplyr::count(n, name = "channel_count") %>%
  ggplot(aes(n, channel_count)) +
    geom_col()
```

## 〜 50

- 大多数が 1 動画の投稿に留まっている
- 再生回数が跳ねないと 1 回で飽きちゃうというのはあるかも

```{r}
df.train %>%
  dplyr::count(channelId) %>%
  dplyr::count(n, name = "channel_count") %>%
  ggplot(aes(n, channel_count)) +
    geom_col() +
    coord_cartesian(xlim = c(NA, 50))
```


# 動画カテゴリ

## カテゴリ数の分布

- 10 が圧倒的

```{r}
df.train %>%
  dplyr::count(categoryId) %>%
  ggplot(aes(factor(categoryId), n)) +
    geom_col()
```

## カテゴリ毎の視聴回数の分布

```{r}
df.train %>%
  ggplot(aes(factor(categoryId), y)) +
    geom_boxplot() +
    scale_y_log10()
```

# タグ

## 文字数

```{r}
df.train %>%
  dplyr::mutate(
    tagsize = ifelse(tags == "[none]", 0L, stringr::str_length(tags))
  ) %>%
  ggplot(aes(tagsize, y)) +
    geom_point(size = 0.5, alpha = 1/5) +
    geom_smooth() +
    scale_x_log10() +
    scale_y_log10()
```

## タグ数

```{r}
df.train %>%
  dplyr::mutate(
    tag_count = ifelse(tags == "[none]", 0, stringr::str_count(tags, pattern = "\\|") + 1)
  ) %>%
  ggplot(aes(tag_count, y)) +
    geom_point(size = 0.5, alpha = 1/5) +
    scale_x_log10() +
    scale_y_log10()
```


# Likes / Dislikes

```{r}
df.train %>%
  dplyr::select(likes, dislikes, y) %>%
  tidyr::pivot_longer(cols = -y, names_to = "type", values_to = "count") %>%
  ggplot(aes(count, y)) +
    geom_point(aes(colour = type), size = 0.5, alpha = 1/5) +
    scale_x_log10() +
    scale_y_log10()
```

## 差

### 差の分布

```{r}
df.train %>%
  dplyr::mutate(delta = likes - dislikes) %>%
  ggplot(aes(delta)) +
    geom_histogram(colour = "white") +
    scale_x_log10()
```

## 差と視聴回数

```{r}
df.train %>%
  dplyr::mutate(delta = likes - dislikes) %>%
  ggplot(aes(delta, y)) +
    geom_point(size = 0.5, alpha = 1/5) +
    scale_x_log10() +
    scale_y_log10()
```


## 比率

```{r}
df.train %>%
  dplyr::mutate(ratio = likes / dislikes) %>%
  ggplot(aes(ratio)) +
    geom_histogram(colour = "white") +
    scale_x_log10()
```

```{r}
df.train %>%
  dplyr::mutate(ratio = likes / dislikes) %>%
  ggplot(aes(ratio, y)) +
    geom_point(size = 0.5, alpha = 1/5) +
    scale_x_log10() +
    scale_y_log10()
```


# コメント数

```{r}
df.train %>%
  ggplot(aes(comment_count)) +
    geom_histogram(colour = "white") +
    scale_x_log10()
```


```{r}
df.train %>%
  ggplot(aes(comment_count, y)) +
    geom_point(size = 0.5, alpha = 1/5) +
    scale_x_log10() +
    scale_y_log10()
```


# コメント不可

```{r}
df.train %>%
  dplyr::count(comments_disabled) %>%
  dplyr::mutate(ratio = formattable::percent(n / sum(n), digits = 0))
```

- コメント不可の時に 2 群に分かれるのでは？

```{r}
df.train %>%
  ggplot(aes(y)) +
    geom_histogram(aes(y = ..density..), colour = "white") +
    geom_density(aes(fill = comments_disabled), alpha = 1/3) +
    scale_x_log10() +
    facet_grid(comments_disabled ~ ., scales = "free_y")
```


# 評価不可

```{r}
df.train %>%
  dplyr::count(ratings_disabled) %>%
  dplyr::mutate(ratio = formattable::percent(n / sum(n), digits = 0))
```

- コメント不可の時に 2 群に分かれるのでは？

```{r}
df.train %>%
  ggplot(aes(y)) +
    geom_histogram(aes(y = ..density..), colour = "white") +
    geom_density(aes(fill = ratings_disabled), alpha = 1/3) +
    scale_x_log10() +
    facet_grid(ratings_disabled ~ ., scales = "free_y")
```


# 説明文

```{r}
df.train %>%
  dplyr::mutate(desc_size = stringr::str_length(description)) %>%
  ggplot(aes(desc_size, y)) +
    geom_point(size = 0.5, alpha = 1/5) +
    scale_x_log10() +
    scale_y_log10()
```


# 日本語

```{r}
df.train %>%
  dplyr::mutate(
    tags = coalesce(tags, ""),
    description = coalesce(description, ""),
    flg_japanese = stringr::str_c(title, channelTitle, tags, description, sep = "") %>%
      stringr::str_detect(pattern = "\\p{Hiragana}|\\p{Katakana}|\\p{Han}")
  ) %>%
  dplyr::count(flg_japanese) %>%
  dplyr::mutate(ratio = formattable::percent(n / sum(n), digits = 0))
```


```{r}
df.train %>%
  dplyr::mutate(
    tags = coalesce(tags, ""),
    description = coalesce(description, ""),
    flg_japanese = stringr::str_c(title, channelTitle, tags, description, sep = "") %>%
      stringr::str_detect(pattern = "\\p{Hiragana}|\\p{Katakana}|\\p{Han}")
  ) %>%
  ggplot(aes(flg_japanese, y)) +
    geom_boxplot() +
    scale_y_log10()
```

